臺灣臺南地方法院民事裁定
111年度事聲字第6號
異  議  人  
即  債權人  鄭榆叡  
相  對  人      
即  債務人  朱漢霖    住臺南市○區○○路0段000巷0號                            居臺南市○區○○路0段000號

上列當事人間因聲請支付命令事件，異議人對於民國110年12月3
0日本院司法事務官所為110年度司促字第29534號裁定，聲明異
議，本院裁定如下：
    主  文
原裁定廢棄。 
    理  由
一、當事人對於司法事務官處理事件所為之終局處分，得於處分
    送達後10日之不變期間內，以書狀向司法事務官提出異議；
    司法事務官認前項異議有理由時，應另為適當之處分；認異
    議為無理由者，應送請法院裁定之；法院認該異議為有理由
    時，應為適當之裁定，認異議為無理由者，應以裁定駁回之
    ，民事訴訟法第240條之4第1至3項分別定有明文。本院司法
    事務官於民國110年12月30日以110年度司促字第29534號裁
    定駁回異議人對相對人支付命令之聲請，該裁定於111年1月
    10日送達異議人，異議人於111年1月20日具狀聲明異議，司
    法事務官認其異議無理由而送請本院裁定，核與上開規定相
    符，先予敘明。
二、異議意旨略以：相對人前於106年2月間向異議人借款新臺幣
    （下同）90萬元，並簽發面額90萬元之本票與異議人，兩造
    間成立消費借貸關係，因未約定返還期限，異議人以支付命
    令送達作為催告相對人還款之通知，並請求於支付命令送達
    滿1個月之翌日起，按週年利率5％計算之遲延利息。原裁定
    認本件請求係對未屆清償期之債務請求相對人預為將來之給
    付，顯有違誤等語。
三、借用人應於約定期限內，返還與借用物種類、品質、數量相
    同之物，未定返還期限者，借用人得隨時返還，貸與人亦得
    定1個月以上之相當期限，催告返還。又給付無確定期限者
    ，債務人於債權人得請求給付時，經其催告而未為給付，自
    受催告時起，負遲延責任。其經債權人起訴而送達訴狀，或
    依督促程序送達支付命令，或為其他相類之行為者，與催告
    有同一之效力。民法第478條、第229條第2項分別定有明文
    。
四、查本件支付命令聲請狀所載請求原因事實，是異議人向相對
    人請求返還所欠之借款90萬元，及自支付命令送達翌日起至
    清償日止，按週年利率5％計算之利息，因所附債權釋明文件
    （本票影本），並無記載到期日，無從推知90萬元借款是否
    已屆清償期。經本院命異議人提出釋明本件清償期已屆至之
    釋明文件，聲請人具狀主張兩造消費借貸未約定返還期限，
    更正聲明為相對人應給付異議人90萬元，及自支付命令送達
    滿1個月之翌日起至清償日止，按週年利率5％計算之利息，
    是本件消費借貸未約定返還期限，應可認定。又倘借款未定
    返還期限，依法仍得以支付命令聲請狀繕本之送達為催告之
    意思表示（最高法院70年台上字第2011號判例意旨），揆諸
    上開說明，可認異議人聲請以支付命令及支付命令聲請狀繕
    本催告相對人返還借款之意，並於其催告返還借款已逾1個
    月之翌日請求支付法定遲延利息，於法有據，應予准許。異
    議意旨指摘原裁定不當，求予廢棄，為有理由，爰將原裁定
    廢棄，發回本院非訟中心由司法事務官另為適當之處分。
五、據上論結，本件異議為有理由，依民事訴訟法第240條之4第
    3項前段，裁定如主文。
中　　華　　民　　國　　111 　年　　2 　　月　　8 　　日
                  民事第三庭       法　官　羅郁棣
以上正本證明與原本無異。
如對裁定不服，應於送達後10日內向本院提出抗告狀（須附繕本
），並應繳納抗告費新臺幣1,000元整。　　　　　
中　　華　　民　　國　　111 　年　　2 　　月　　9 　　日
　　　　　　　　　                 書記官  周玉茹